# 请教陈版和各位大侠关于受托研发的相关处理

提问人：zxxiao2007 时间：2015-09-10 09:44:20
某企业受托研发某项技术，合同约定付款进度。至于何时交付无规定，需根据委托方的要求。 问： 1 、由于成果交付的时间不确定，只能按终验确认收入。目前只能成本费用等挂账处理吧 2 、研发的成果以后受托方可以无偿使用，这一块不用进行账务处理吧，研发成果制成产品出售后，毛利率会很大

回答人：chenyiwei
要明确几个问题： 1 、与委托方签订的委托研发合同约定的对价款是否足以涵盖研发支出？收回研发成本主要是通过委托方支付的对价款还是依靠自己使用该技术？委托方支付对价款的金额如何计算，是否必须以研发成功作为支付的前提？ 2 、该研发项目在技术和经济上的风险程度如何？在研发开始时，能否合理预计其将获得成功？ 3 、企业对该研发成果的自用是否必须取决于委托方的验收，即只有委托方验收通过后企业才能开始自用？除了自用以外，受托方还可以有哪些使用的方式？

提问人：zxxiao2007 时间：2015-09-11 11:08:19
1 、约定对价是一定的，至于是否涵盖研发支出合同没有约定，根据目前其收款进度大于研发支出。研发是一定会成功，说是研发实际委托方是会给一定的技术参数，其研发的难度系数不大。 2 、是需要委托方验收后企业才能自用，所谓自用，就是将研发成果运用的产品中去销售。

回答人：chenyiwei
此时因为收款足以涵盖研发成本，故可以将受托研发作为一项单独的劳务，按收入准则中提供劳务模式确认收入和结转成本。后续如果再有利用该研发成果获得的收入，则因为成本已经全部结转，不再有对应的成本配比。